【裁判字號】    95,交聲更,1
【裁判日期】    950330
【裁判案由】    交管條例聲異
【裁判全文】
臺灣板橋地方法院交通事件裁定         95年度交聲更字第1號
原處分機關  交通部公路總局臺北市交通事件裁決所
異  議  人  捷運交通有限公司
代  表  人  甲○○
代  理  人  乙○○
上列異議人因違反道路交通管理處罰條例案件，對於交通部公路
總局臺北市交通事件裁決所於民國94年5 月26日以北市裁三字第
裁22-A00000000號所為之裁決處分（原舉發案號：臺北市政府警
察局北市警交大字第A00000000 號），聲明異議，本院前於94年
11月8 日以94年度交聲字第1446號裁定「本件管轄錯誤，移送臺
灣士林地方法院」，異議人對該裁定抗告後，經臺灣高等法院於
94年11月30日以94年度交抗字第894 號裁定「原裁定撤銷，發回
臺灣板橋地方法院」，本院更為裁定如下：
    主      文
異議駁回。
    理      由
一、異議意旨略以：異議人即受處分人捷運交通有限公司所有之
    H6-853號營小客車，於民國91年6 月1 日上午9 時43分許，
    途經臺北市○○○路與東豐街口（往北），被警方逕行舉發
    行車限速五十公里，經測時速六十五公里，超速十五公里未
    滿二十公里，依道路交通管理處罰條例第40條第1 項之規定
    ，裁處罰鍰新臺幣（下同）二千四百元，惟異議人從未收受
    上開警方之舉發違反道路交通管理事件通知單，且異議人所
    有之車並無違規之情事，故請求撤銷原處分云云。
二、按行車速度，依標誌或標線之規定，無標誌或標線者，在市
    區道路時速不得超過50公里，道路交通安全規則第93條第1
    項第1 款定有明文；次按汽車駕駛人，行車速度，超過規定
    之最高時速，處新臺幣一千二百元以上二千四百元以下罰鍰
    ；道路交通管理處罰條例第40條第1 項前段亦有明文。
三、經查：
  (一)異議人即受處分人所有之H6-853號營小客車，於91年6 月1
    日上午9 時43分許，途經臺北市○○○路與東豐街口（往北
    ），被警方逕行舉發行車限速五十公里，經測時速六十五公
    里，超速十五公里未滿二十公里，依道路交通管理處罰條例
    第40條第1 項之規定，共處罰鍰二千四百元，經警附採證照
    片逕行舉發之違規事實，有卷附舉發照片一幀與臺北市政府
    警察局北市警交大字第A00000000 號舉發違反道路交通管理
    事件通知單影本一紙附卷可稽。況證人即交通員警丙○○到
    庭具結證稱：「（本件是由哪種儀器測出超速？）是由固定
    測速器照的。」、「（上開儀器有無可能會出錯，將沒有超
    速的照出有超速？）不可能，且也有放寬十公里的限制，也
    就是必須超速十一公里才會照相，也就是限速五十公里的話
    ，要開六十一公里才會被照相。」等語（見本院95年3 月2
    日訊問筆錄），足徵測得異議人所有車輛之上開固定測速器
    不可能會出錯，且均有將限速再放寬十公里之情況；抑且，
    交通警員掣單舉發違反道路交通管理處罰條例所列之違規事
    實，本質上為行政處分，係公務員基於職務上權力，依法就
    特定之具體事件所為具有公法上效果之單方行政行為，基於
    公務員為公法上行為具有公信力之原則，該行政處分當可被
    推定為真正，其據以依法處分之事實認定亦為真正無誤，此
    與民事訴訴法第355 條第1 項規定：「文書，依其程式及意
    旨得認作公文書者，推定為真正」之情形相同，本此公信原
    則，立法者以道路交通管理處罰條例第92條第3 項之授權，
    賦予行政機關訂定違反道路交通管理事件統一裁罰基準及處
    理細則，使執勤警員得當機處分，以達其維護交通秩序、安
    全之行政目的。從而，本件異議人既未就本件雷達測速器及
    執勤警員之舉發有何違誤提出相關證據以供調查，且本院經
    查亦無任何證據足資證明執勤警員，依據本件雷達測速器所
    拍攝之採證照片據以舉發，有何捏造事實違法取締之不法情
    事，則執勤警員本其維護交通秩序、安全職責所為之舉發，
    自應受到合法、正確之推定。
  (二)況本院函查臺北市政府警察局北市警交大字第A00000000 號
    舉發違反道路交通管理事件通知單，是否有送達異議人？經
    臺北市政府警察局交通警察大隊函覆略以：「查旨揭通知通
    知聯（含採證照片），業於91年6 月18日以大宗掛號函件聯
    『編號：59744 』郵寄車主（臺北市○○區○○路1 段41號
    1 樓），未有退件紀錄；因大宗掛號函件聯已逾郵局查詢期
    限六個月以上，致無法查明送達簽收情形，僅檢附大宗掛號
    函件聯影本供參」等情，此有卷附上開大隊94年10月19日北
    市警交大執字第09434915400 號函可稽，而異議人捷運交通
    有限公司係設在上址臺北市○○區○○路1 段41號1 樓一節
    ，亦有卷附公司基本資料明細一紙可稽，足徵上開舉發違反
    道路交通管理事件通知單確有按址送達異議人，否則為何未
    有退件紀錄？益徵異議人上開有關警方之舉發違反道路交通
    管理事件通知單未送達異議人之辯解，並不足採。
  (三)本件異議人前開違規之事證已足堪認定，是原處分機關依前
    揭道路交通管理處罰條例第40條第1 項之規定，裁處異議人
    罰鍰二千四百元，核無違誤，本件異議人之異議為無理由，
    應予駁回。
據上論斷，應依道路交通案件處理辦法第19條，裁定如主文
中    華    民    國    95    年    3     月    30    日
                          臺灣板橋地方法院交通法庭
                              法  官  許必奇
以上正本證明與原本無異。
如不服本裁定應於送達後5日內向本院提出抗告狀
                              書記官  金和國
中    華    民    國    95    年    3     月    30    日


司法院資訊處製作；財團法人民間司法改革基金會備份。
